# 求助陈版主，关于建设项目罚款收入及代扣代缴费用处理问题

提问人：小 红 帽茁壮成 长 时间：2022-05-18 21:19:17
您在这个帖子https://bbs.esnai.com/forum.php?mod=viewthread&tid=5458988&highlight=%B7%A3%BF%EE里面回复到：
对施工方的罚款，如果是专门针对某项已实际发生且已计入损益的损失或费用项目的，则以已计入损益的损失或费用金额为限，确认营业外收入。超出部分的罚款冲减工程成本。
如果没有对应的已计入损益的损失或费用项目，则全部冲减工程成本。
我有如下 3 个个 问题 ：：
问题 1 ：： 红 字部分不知道是指的什么么情况情况？？
我可以不可以理解为，针对施工项目，比如造成了什么事故，企业已经发了支出，并且已经做了损失或者费用到账上，那么之后对施工单位进行罚款的时候，就以这个金额为限，做营业外收入，超出的部分就要冲工程成本了。【如果是 这样 的的 话 ，， 为 什什么么不能冲不能冲 费 用用呢？呢？】】问题 2 ：：全部冲全部冲减减工程成本，，不知道是什么么依据依据？？可不可以从 对 方方确确 认 收入的金 额 来理解来理解？？
问题 3 ：在《瑞华研究》问题1-1-10（委托其他公司代建固定资产入账价值的确定）中提到：收到收到 对 方由于延期交 货 而支付的 赔偿 款款，，不属于不属于 该项资产 达达到到 预 定可使用状 态 前所前所 发 生的必要支出出，，可以作可以作 为营业 外收入。那么么 针对这 种种收取乙方的 罚 款款，，到底到底 应该 冲冲减减工程成本，， 还 是做是做 营业 外收入外收入？？
谢谢陈版主！

回答人：chenyiwei
1 、表明该部分罚款系对此类已发生且已计入损益的损失或费用项目的补偿。通常计入营业外收入，也可以冲减原计入的成本或费用项目。
2 、可以这样理解，对客户而言，即对其工程成本的调整。
3 、延期交货与质量罚款不同，并不是所建造的资产本身的质量问题，更多地是补偿客户因逾期收到资产而发生的各类直接间接的损失，因此计入营业外收入更为恰当。